臺灣宜蘭地方法院刑事判決　　　　　　　 94年度訴字第166號
　　公　訴　人　臺灣宜蘭地方法院檢察署檢察官
　　被　　　告　甲○○　男　4.
上列被告因毒品危害防制條例案件，經檢察官提起公訴（九十三
年度毒偵字第一二三七號），暨移送併辦（九十四年度毒偵字第
三九一號），本院合議庭裁定由受命法官獨任進行簡式審判程序
，爰不經通常程序判決如下：
    主  文
甲○○連續施用第一級毒品，累犯，處有期徒刑玖月。扣案第一
級毒品海洛因壹包（驗後淨重零點壹壹公克；空包裝重零點壹柒
公克）沒收銷燬之。
    事  實
一、甲○○前於民國八十六年間因違反肅清煙毒條例，經本院判
    處有期徒刑三年二月確定，九十年十月十一日縮刑期滿執行
    完畢，翌日（同年月十二日）出監後，又因施用毒品案件，
    經本院依臺灣宜蘭地方法院檢察署檢察官之聲請裁定送觀察
    、勒戒後，認無繼續施用毒品之傾向，而由該署檢察官於九
    十二年四月十一日以九十二年度毒偵字第一四一號、九十二
    年度毒偵字第三００號為不起訴處分確定。詎其復基於施用
    第一級毒品海洛因（下稱海洛因）抵癮之概括犯意，自九十
    二年十一月間某日起，至同年十二月四日十時，先後在宜蘭
    縣境內不詳公共廁所內，施用海洛因多次，嗣於九十二年十
    月五日十五時許，在宜蘭縣礁溪鄉○○○路一之二十五號福
    嚴寺前遭警查獲後採尿送鑑而悉上情。是本院再依該署檢察
    官之聲請裁定將其送觀察、勒戒後，認有繼續施用毒品之傾
    向，且於九十四年一月二十六日執行觀察、勒戒完畢出所後
    ，確未戒除毒癮，又承前基於施用海洛因抵癮之概括犯意，
    自九十四年三月初某日起，至同年三月底某日止，先後在宜
    蘭縣境內不詳公共廁所內施用海洛因多次，嗣於同年四月二
    日凌晨一時十五分許，在宜蘭縣宜蘭市○○路六十六巷巷內
    遭警當場查獲，並扣得海洛因一包（驗後淨重零點一一公克
    ；空包裝重零點一七公克）。
二、案經宜蘭縣警察局宜蘭分局報告臺灣宜蘭地方法院檢察署檢
    察官偵查起訴暨移送併辦。
    理  由
一、上開事實，業據被告甲○○到庭供認不諱，復有慈濟大學濫
    用藥物檢驗中心所出具，呈嗎啡陽性反應之檢驗總表二份在
    卷暨海洛因一包（驗後淨重零點一一公克；空包裝重零點一
    七公克）扣案可佐，堪認被告之自白確與真實相符，要可採
    憑。又其前因施用毒品案件，經本院依臺灣宜蘭地方法院檢
    察署檢察官之聲請裁定送觀察、勒戒後，認無繼續施用毒品
    之傾向，而由該署檢察官於九十二年四月十一日以九十二年
    度毒偵字第一四一號、九十二年度毒偵字第三００號為不起
    訴處分確定後，又基於施用海洛因抵癮之概括犯意，自九十
    二年十一月間某日起，至同年十二月四日十時，先後在宜蘭
    縣境內不詳公共廁所內，施用海洛因多次，嗣於九十二年十
    月五日十五時許，在宜蘭縣礁溪鄉○○○路一之二十五號福
    嚴寺前遭警查獲，經本院再依該署檢察官之聲請裁定送觀察
    、勒戒後，認有繼續施用毒品之傾向，並於九十四年一月二
    十六日觀察、勒戒執行完畢出所等情，則有上開不起訴處分
    書、臺灣宜蘭看守所附設勒戒處所九十四年一月十八日宜所
    宏衛字第０九四三０００００八號函附之有無繼續施用毒品
    傾向證明書及臺灣高等法院被告全國前案紀錄表各一份存卷
    足考，本件事證已臻明確，被告犯行咸堪認定，應予依法論
    科。
二、核被告甲○○之所為，係犯毒品危害防制條例第十條第一項
    之施用第一級毒品罪。其施用毒品前之持有海洛因之低度行
    為，已為施用之高度行為所吸收，不另論罪。又其先後多次
    施用海洛因抵癮之犯行，時間緊接，方法相同且觸犯構成要
    件相同之罪，顯係基於概括犯意反覆為之，應依刑法第五十
    六條連續犯之規定加重其刑。至公訴人移送併辦部分，則因
    與起訴事實間具有連續犯之裁判上一罪關係，當為起訴效力
    所及，本院亦應併予審究，附此敘明。末查，被告甲○○前
    於八十六年間因違反肅清煙毒條例，經本院判處有期徒刑三
    年二月確定，九十年十月十一日縮刑期滿執行完畢，翌日（
    同年月十二日）出監之事實，業據其自承在卷，且有臺灣高
    等法院被告全國前案紀錄表一份存卷可憑，茲於執行完畢後
    五年內再犯本件有期徒刑以上之罪，應依刑法第四十七條累
    犯之規定加重其刑，並依法遞加重之。審酌被告歷經觀察、
    勒戒及強制戒治等戒毒程序後，仍未見有何戒斷毒癮之結果
    ，猶一再施用毒品抵癮，故有處以較長刑期予以隔離俾達確
    實戒毒之必要，惟念其坦承犯行，態度尚佳，與其犯罪動機
    、目的、手段及造成社會潛在侵害程度等一切情狀，爰酌情
    量處如主文所示之刑，以資警懲。
三、扣案疑似海洛因之白色粉末一包，經送法務部調查局鑑定後
    ，確認含有第一級毒品海洛因無誤（驗後淨重零點一一公克
    ；空包裝重零點一七公克），此見卷附該局九十四年五月二
    十六日調科壹字第三００００一二八二號鑑定通知書一份即
    明，是應依毒品危害防制條例第十八條第一項前段之規定，
    併予諭知沒收銷燬之。
據上論斷，應依刑事訴訟法第二百九十九條第一項前段，毒品危
害防制條例第十條第一項、第十八條第一項前段，刑法第十一條
前段、第五十六條、第四十七條，判決如主文。
本案經檢察官賴慶祥到庭執行職務
中　　華　　民　　國　　94　　年　　6 　　月　　30　　日
                  臺灣宜蘭地方法院刑事第三庭
                          法  官  陳  嘉  年
以上正本證明與原本無異。
如不服本判決，應於判決送達後10日內，向本院提出上訴狀（應
附繕本）。
                          書記官　詹  玉  惠
中　　華　　民　　國　　94　　年　　7 　　月　　 1　　日
附錄本案論罪科刑法條全文
毒品危害防制條例第十條第一項
施用第一級毒品者，處六月以上五年以下有期徒刑。
